臺灣臺北地方法院民事裁定  
110年度抗字第233號
抗  告  人  呂永平  
相  對  人  和潤企業股份有限公司

法定代理人  劉源森  



上列當事人間聲請本票裁定事件，抗告人對於民國110年5月28日
本院所為110年度司票字第8977號裁定提起抗告，本院裁定如下
：
    主  文
一、原裁定關於自民國一一Ｏ年七月二十日起至清償日止，准許
    強制執行之利息，於超過週年利率百分之十六計算部分廢棄
    。
二、上開廢棄部分，相對人於原審之聲請駁回。
三、其餘抗告駁回。
四、抗告程序費用新臺幣壹仟元由抗告人負擔。
    理  由
一、相對人於原審聲請意旨略以：相對人持有抗告人所簽發如附
    表所示之本票（下稱系爭本票），詎相對人於到期日後經提
    示未獲兌現，尚有新臺幣（下同）586,677元，及自民國110
    年4月11日起至清償日止，按年息20％計算之利息未清償，為
    此依票據法第123條規定，聲請法院裁定就上開金額准予強
    制執行等語。
二、抗告意旨略以：抗告人因疫情影響而生意不佳，致付款日拖
    延，惟每期仍均有繳納款項，爰提起抗告，請求廢棄原裁定
    等語。
三、本件相對人聲請對抗告人裁定准予本票強制執行，經原審司
    法事務官於110年5月28日裁定准予就抗告人簽發之系爭本票
    ，其中之586,677元及自110年4月11日起至清償日止，按年
    息20％計算之利息強制執行。抗告人對之不服，於法定期間
    內提起抗告。又相對人之新任法定代理人於本院審理中變更
    為劉源森，並據其聲明承受訴訟，經核並無不合，應予准許
    。
四、按執票人向本票發票人行使追索權時，得聲請法院裁定後強
    制執行，票據法第123條定有明文。又本票執票人，依前開
    規定，聲請法院裁定許可對發票人強制執行，係屬非訟事件
    ，此項聲請之裁定，及抗告法院之裁定，僅依非訟事件程序
    ，以審查強制執行許可與否，並無確定實體上法律關係存否
    之效力，如發票人就票據債務之存否有爭執時，應由發票人
    提起確認之訴，以資解決（參見最高法院57年台抗字第76號
    裁定）。另按，約定利率，超過週年16％者，超過部分之約
    定，無效，110年1月20日修正公布、自公布後6個月施行之
    民法第205條規定甚明。又上開規定依民法債編施行法第10
    條之1規定，於民法債編修正施行前約定，而於修正施行後
    發生之利息債務，亦適用之。
五、經查，自原審卷附系爭本票之形式觀之，已具備本票之法定
    記載事項，原審依非訟事件程序審查，認系爭本票已符合票
    據法第123條之規定，而為准予強制執行之裁定，核無違誤
    。抗告人雖主張其有清償各期債務云云，惟此乃實體上法律
    關係之爭執，尚非本件非訟程序所得審酌，抗告人應另循訴
    訟程序解決。又系爭本票記載「逾期付款則自遲延日起按年
    利率20％加計利息」，依修正後民法第205條、民法債編施行
    法第10條之1規定，自110年7月20日起，超過週年利率16％計
    算之利息約定為無效。原裁定未及審酌，仍就該部分准許強
    制執行，尚有未洽。抗告意旨雖未指摘及此，惟原裁定此部
    分既有違誤，自仍應予以廢棄，並駁回相對人於原審該部分
    之聲請；至其餘部分，原裁定就此准許強制執行，核無違誤
    ，抗告意旨就此部分求予廢棄，則無理由，應予駁回。
六、依非訟事件法第46條、第21條第2項、第24條第1項、民事訴
    訟法第495條之1第1項、第449條第1項、第450條、第95條、
    第79條，裁定如主文。
中　　華　　民　　國　　111 　年　　1 　　月　　19　  日
                  民事第八庭  審判長法  官  鄭佾瑩
                                    法  官  陳威帆
                                    法  官  吳佳樺
以上正本係照原本作成。
不得再抗告。
中　　華　　民　　國　　111 　年　　1 　　月　　19　  日
                                    書記官  黃湘茹
附表：
發票人 發票日 （民國） 票面金額（新臺幣） 到期日 （民國） 受款人 呂永平 110年4月10日 65萬元 110年4月10日 和潤企業股份有限公司或其指定人